臺灣高等法院刑事判決　　　　　　　 100年度上訴字第1712號
上　訴　人　臺灣板橋地方法院檢察署檢察官
上　訴　人
即　被　告　施智閔
選任辯護人　林靜歆律師
　　　　　　林明正律師
上　訴　人
即　被　告　林華毓
選任辯護人　葉春生律師(扶助律師)
上　訴　人
即　被　告　林正民
選任辯護人　吳伯昆律師（扶助律師）
被　　　告　宋圳吉
指定辯護人　本院公設辯護人陳德仁
上列上訴人等因被告等違反毒品危害防制條例等案件，不服臺灣
板橋地方法院99年度訴字第3539號，民國100年3月29日第一審判
決（起訴案號：臺灣板橋地方法院檢察署99年度偵字第26986號
、第27502號），提起上訴，本院判決如下：
    主  文
上訴駁回。
    事  實
一、施智閔因傷害案件，經臺灣臺北地方法院（下稱臺北地院）
    以94年度訴字第827號判處有期徒刑6月確定，於民國96年3
    月20日易科罰金執行完畢；林華毓因偽證案件，經臺灣板橋
    地方法院（下稱板橋地院）以96年度訴字第4591號判處有期
    徒刑6月，減為有期徒刑3月確定，又因施用毒品案件，經板
    橋地院以97年度簡字第414號判處有期徒刑4月確定，該2案
    件經板橋地院以97年度聲字第1606號裁定應執行有期徒刑6
    月確定，於98年3月24日假釋出監付保護管束，至98年8月15
    日假釋期滿未經撤銷以執行完畢論；宋圳吉因施用毒品案件
    ，經板橋地院以92年度易字第455號判處有期徒刑10月，上
    訴後經本院以92年度上易字第1062號駁回上訴確定，另因違
    反著作權法及槍砲彈藥刀械管制條例案件，經板橋地院以89
    年度訴字第2321號分別判處有期徒刑1年8月、1年4月及併科
    罰金新臺幣（下同）10萬元確定，又因竊盜及搶奪案件，經
    板橋地院以92年度訴字第546號分別判處有期徒刑4月、2年2
    月確定，上開5罪經板橋地院以92年度聲字第2236號裁定應
    執行有期徒刑6年2月、併科10萬元確定，嗣板橋地方法院以
    96年度聲減字第3843號裁定減刑定應執行有期徒刑4年2月確
    定，於98年1月17日假釋出監並付保護管束，於98年4月21日
    假釋期滿未經撤銷以執行完畢論。詎渠等均不知悔改，與林
    華毓之父林正民（施智閔、林華毓、宋圳吉、林正民涉犯施
    用毒品罪部分，檢察官另案偵辦）均明知海洛因、甲基安非
    他命係政府依毒品危害防制條例公告列管之第一級、第二級
    毒品，且甲基安非他命經行政院衛生署明令公告列為禁藥管
    理，不得販賣、轉讓或持有，施智閔於不詳時日，在臺北縣
    五股鄉（改制為新北市五股區）某處，向姓名年籍不詳、綽
    號「石頭」之成年男子，以約4萬2,000元之代價購得甲基安
    非他命1兩（即35公克，折算每公克為1,200元），嗣渠等分
    別為下列犯行：
  (一)施智閔意圖營利，基於販賣第二級毒品甲基安非他命之犯意
    ，以其所有門號0000000000號行動電話（含SIM卡1張），與
    購毒者林正民聯絡後，於99年9月22日17時30分許，在與其
    女友林華毓之居所臺北縣三重市（改制為新北市三重區○○
    ○○路313號9樓902室樓下，以6,000元代價，販賣甲基安非
    他命約4.25公克（每公克約1,411元）予林正民，以供林正
    民施用或轉賣他人之用。
  (二)施智閔與林華毓共同基於意圖營利販賣第二級毒品甲基安非
    他命之犯意聯絡，施智閔以其所有之門號0000000000號行動
    電話（含SIM卡1張）、林華毓持用施智閔所有之0000000000
    、0000000000號行動電話（各含SIM卡1張），作為其2人與
    購毒者之聯絡工具，於附表一所示時間、地點，林華毓先向
    施智閔詢問販賣甲基安非他命之價格後，以每公克甲基安非
    他命約1,257元至2,000元不等之價格，先後10次，分別販賣
    甲基安非他命予林正民、綽號「大個子」及「蘇仔」之成年
    男子、宋圳吉等人施用或轉賣他人，並由林華毓負責交付毒
    品，再將收取之款項交付施智閔，由施智閔供應林華毓生活
    費用（各次販賣毒品之時間、地點、購毒者及所得財物等詳
    如附表一所載）；施智閔與林華毓（林華毓此部分犯行經原
    審判處有期徒刑4月，上訴後撤回）另基於轉讓禁藥甲基安
    非他命之犯意聯絡，於附表四編號1所示時間、地點，共同
    轉讓甲基安非他命（未逾1公克）予宋圳吉（轉讓之時間、
    地點、手段詳如附表四編號1所載）；施智閔與林華毓（林
    華毓此部分2次犯行經原審各判處有期徒刑4月，上訴後撤回
    ）復基於共同轉讓禁藥甲基安非他命之犯意聯絡，於附表四
    編號4、5所示時間、地點，先後2次，共同轉讓甲基安非他
    命（各約1公克）予林正民施用（轉讓之時間、地點及手段
    詳如附表四編號4、5所載）。
  (三)林正民基於販賣第二級毒品甲基安非他命以營利之犯意，向
    施智閔與林華毓購得甲基安非他命後，利用綽號「阿宏」所
    讓與之0000000000號行動電話（含SIM卡1張）作為其與購毒
    者之聯絡工具，於附表二所示時間、地點，先後12次販賣甲
    基安非他命予陳致翰、侯世鵬、顧晉瑋、柯呈芳等人施用（
    各次販賣之時間、地點、手段詳如附表二所載）；林正民另
    基於轉讓禁藥甲基安非他命之犯意，於附表四編號2、3所示
    時間、地點，轉讓甲基安非他命（均未逾1公克）予侯世鵬
    施用；林正民又基於幫助販賣第二級毒品甲基安非他命之犯
    意，於自己無甲基安非他命可供販賣之際，將宋圳吉之行動
    電話號碼提供予購毒者陳致翰、顧晉瑋後，再以其00000000
    00號行動電話撥打宋圳吉之0000000000號行動電話，將陳致
    翰、顧晉瑋欲購買甲基安非他命之事告知宋圳吉，以此方法
    幫助宋圳吉於附表三編號1、2所示時間、地點販賣甲基安非
    他命予陳致翰、顧晉瑋（詳如附表三所載）。
  (四)宋圳吉基於販賣第二級毒品甲基安非他命以營利之犯意，以
    其所有之0000000000號行動電話（含SIM卡1張）與購毒者聯
    絡，於附表三編號1、2所示時間、地點，分別以500元、1,0
    00元價格，販賣甲基安非他命予陳致翰、顧晉瑋施用（各次
    販賣之時間、地點、手段及所得財物等均詳如附表三所載）
    。
二、嗣99年10月6日18時20分許，警方先在臺北縣三重市○○○
    路313號9樓902室查獲林華毓，扣得甲基安非他命2包（毛重
    共25.811公克、起訴書誤載為24.586公克，驗餘淨重計24.5
    786公克、起訴書誤載為23.6198公克）、電子磅秤1台、甲
    基安非他命吸食器1組、海洛因2包（毛重共0.608公克、淨
    重計0.14公克、驗餘淨重共0.138公克）、殘渣袋2只等物（
    上開扣案之甲基安非他命、海洛因、電子磅秤、甲基安非他
    命吸食器、殘渣袋等物，係施智閔與林華毓施用毒品所持有
    之物，與本案無關）；警方再執搜索票於99年10月7日15時4
    0分許，在臺北縣三重市○○路○段251號2樓查獲施智閔所有
    之0000000000號及0000000000號行動電話各1支（含SIM卡各
    1張，另扣得與本案無關之0000000000號行動電話1支），及
    於同日23時30分許，在臺北縣蘆洲市○○路26巷15號扣得宋
    圳吉所有之0000000000號行動電話1支（含SIM卡1張），警
    方再至臺北縣三重市○○街117號及同址2樓拘提施智閔、林
    正民，復至臺北縣三重市○○○路49號拘提宋圳吉到案，而
    查悉上情。
三、案經臺北市政府警察局松山分局暨臺北縣政府警察局（現改
    制為新北市政府警察局）新莊分局移送臺灣板橋地方法院檢
    察署檢察官偵查起訴。
    理  由
壹、程序部分：
一、被告之自白，非出於強暴、脅迫、利誘、詐欺、疲勞訊問、
    違法羈押或其他不正之方法，且與事實相符者，得為證據。
    刑事訴訟法第156條第1項定有明文，查被告施智閔、林華毓
    及其2人之辯護人均未抗辯施智閔、林華毓於警詢、檢察官
    偵查中不利於己之供述係出於非任意性之自白；此外，亦查
    無任何事證足認其二人於警詢及偵查中之自白有遭警方或檢
    察官不正詢（訊）問之情事，是其2人於警、偵中之自白具
    有任意性，並與事實相符，均有證據能力。
二、按被告以外之人於偵查中向檢察官所為陳述，除顯有不可信
    之情況者外，得為證據。刑事訴訟法第159條之1第2項定有
    明文，查證人顧晉瑋、陳致翰、柯呈芳、侯世鵬於偵查中經
    具結後向檢察官所為之陳述，係檢察官依法定程序而取得之
    證據，且無證據證明前開證人於檢察官偵查中所為證述有何
    顯不可信之情況，又前開證人於原審審理中已到庭具結為證
    ，並經被告及辯護人對之交互詰問，補正未經被告對質詰問
    之瑕疵，已保障被告等人之訴訟權，是上開證人於偵查中之
    證言均得為證據。
三、證人即共同被告林華毓、林正民、宋圳吉於偵查中以證人身
    分具結後向檢察官所為之陳述，並非檢察官非法取供而得，
    查無證據證明渠等於檢察官偵查中所為證述有何誤認之情形
    ，並無顯不可信之情況，且渠等嗣於原審審理中亦以證人身
    分具結為證，經其餘共同被告及其等辯護人對之交互詰問，
    補正未經被告對質詰問之瑕疵，已保障被告於訴訟上之程序
    權，自得作為證據。至於證人即共同被告林華毓、林正民、
    宋圳吉於警詢中以證人身分所為之陳述，依刑事訴訟法第15
    9條之2規定，並無證據能力。
四、本件認定犯罪事實所引用之下列其餘非供述證據資料（含文
    書證據等），均非公務員違背法定程序所得，被告及辯護人
    於本院審理終結前就下列證據資料之證據能力均表示無意見
    而未爭執，且卷內之文書證據，亦無刑事訴訟法第159條之4
    之顯有不可信之情況，或不得作為證據之情形，應具有證據
    能力。
貳、實體部分：
一、認定犯罪事實所憑證據：
  (一)上揭被告林正民及宋圳吉之犯罪事實，業據被告林正民、宋
    圳吉於原審審理時供承不諱，核與證人陳致翰、顧晉瑋、侯
    世鵬、柯呈芳於檢察官偵查時及原審審理時證述之情節相符
    ，並有陳致翰（見99年偵字第27502號卷一第60頁）、顧晉
    瑋（見99年偵字第27502號卷一第50頁）、侯世鵬（見同上
    偵卷第89頁）之通訊監察譯文在卷可稽，證人林華毓於原審
    審理時亦具結證稱：其確曾於附表一所示時、地交付毒品甲
    基安非他命予宋圳吉、林正民之事實，而被告林正民、宋圳
    吉之通訊監察譯文（見見99年偵字第27502號卷一第22至28
    頁、第44至45頁）亦與其二人於原審審理時之供述相符，復
    有宋圳吉所有之0000000000號行動電話1支（含SIM卡1張）
    扣案可資佐證。綜上所述，堪認被告林正民、宋圳吉之自白
    與事實相符，其2人之犯行洵堪認定。
  (二)訊據被告施智閔、林華毓均坦承於附表一所載之時間、地點
    交付毒品甲基安非他命予林正民等人並收取如附表一所載之
    款項等情不諱，被告施智閔亦坦承於上揭事實一(一)所示時、
    地將甲基安非他命交付林正民並收取6,000元等情在卷，惟
    矢口否認有何意圖營利販賣第二級毒品之犯行，被告施智閔
    辯稱：因林華毓的父親有施用毒品，不忍心見他年紀那麼大
    還要拜託別人，所以有時候睜一隻眼、閉一隻眼讓林華毓拿
    甲基安非他命回去給她父親林正民施用云云；被告林華毓辯
    稱：毒品來源是向施智閔拿的，是以成本價拿給父親林正民
    ，沒有賺他的錢云云。惟查販賣毒品之行為，係行為人基於
    營利之目的，販入或賣出毒品而言，販賣毒品者，其主觀上
    須有營利之意圖，且客觀上有販賣之行為，即足構成，至於
    實際上是否已經獲利，則非所問（最高法院93年度台上字第
    1651號判決參照）。本件被告施智閔於警詢、檢察官偵查及
    原審審理時，均坦承甲基安非他命係伊以1兩35公克約4萬2
    千元向綽號「石頭」男子購買，折算每公克價格約為1,200
    元，而上開事實一(一)所載及附表一所示各次所交易之甲基安
    非他命價格，每公克均已逾1,200元，而證人林正民於原審
    審理時證稱：伊於事實欄一(一)及附表一所示時間、地點將金
    額交付施智閔、林華毓，並取得如事實欄一(一)、附表一所示
    重量之毒品，有時林華毓沒有拿下來，就由施智閔拿下來，
    如伊身上的錢夠的話，林華毓說多少錢就給多少錢，如錢不
    夠付的話，伊身上有多少就給多少，事後不會補給她，她不
    會再跟伊要等語。而證人宋圳吉於原審審理時亦證稱其向林
    華毓購買甲基安非他命一次，不知道林華毓之毒品來源等語
    。則被告施智閔、林華毓2人既以較低價錢購入毒品甲基安
    非他命，再以較高價格售出，渠等主觀上有營利之意圖甚明
    ，而被告施智閔於警詢、檢察官偵查時亦坦承有販賣甲基安
    非他命之事實，是證人即共同被告林華毓於原審審理時證稱
    ：把甲基安非他命轉讓給林正民時，沒有賺他的錢云云，應
    係迴護被告施智閔之詞，不足採信。從而，被告施智閔、林
    華毓所辯，均係卸責之詞而不可採。此外，並有扣案被告施
    智閔所有之行動電話2支、卷附被告林華毓、施智閔之通訊
    監察譯文可資佐證（見99年度偵字第27502號卷二第114至12
    1頁、99年度偵字第27502號卷一第38頁），堪認被告施智閔
    、林華毓確有上揭犯行。
  (三)被告施智閔對於附表四編號1、4、5之犯罪事實均自白不諱
    ，且證人即共同被告宋圳吉於原審審理時亦證稱：施智閔當
    時在難過，伊就拿重量不到0.1公克的海洛因給林華毓，都
    沒有講到價錢的問題，就是互請對方等語。而證人即共同被
    告林華毓於原審審理時亦證稱：施智閔當時「提藥」很難過
    ，伊打電話給宋圳吉，宋圳吉就拿海洛因到三重市○○○路
    ，伊沒有跟他說要多少的海洛因，他拿一點點過來，重量沒
    有超過1公克，說是要請施智閔的，伊就拿一些甲基安非他
    命給宋圳吉，也沒有超過1公克，伊拿到海洛因當天就交給
    施智閔，施智閔沒有給錢，伊拿給宋圳吉的甲基安非他命是
    施智閔給伊等語，可見被告施智閔確有附表四編號1、4、5
    所示之犯行。
二、論罪科刑：
  (一)按甲基安非他命係第二級毒品，亦屬藥事法所稱之禁藥。又
    明知為禁藥而轉讓者，藥事法第83條定有處罰明文，故行為
    人明知為禁藥甲基安非他命而轉讓予他人者，其轉讓行為同
    時該當於毒品危害防制條例第8條第2項之轉讓第二級毒品罪
    及藥事法第83條之轉讓禁藥罪，屬法條競合，依重法優於輕
    法、後法優於前法等原則，應擇一處斷。而93年4月21日修
    正後藥事法第83條轉讓禁藥之處罰（7年以下有期徒刑，得
    併科新台幣5百萬元以下罰金），較毒品危害防制條例第8條
    第2項轉讓第二級毒品之處罰（6月以上5年以下有期徒刑，
    得併科新台幣70萬元以下罰金）為重，是轉讓甲基安非他命
    之行為，除轉讓達一定數量（依98年11月20日修正之「轉讓
    毒品加重其刑之數量標準」第2條第1項第2款規定，轉讓第
    二級毒品達淨重10公克以上），因同條例8條第6項規定加重
    其刑至二分之一，而應依該加重規定處罰外，均應依藥事法
    第83條之規定處罰（最高法院98年度台上字第6962號判決參
    照）。本案被告施智閔轉讓禁藥甲基安非他命予林正民施用
    之行為，及被告林正民轉讓禁藥甲基安非他命予侯世鵬施用
    之行為，因渠等所轉讓之數量甚微，均未達10公克以上，依
    上開說明，均應依藥事法第83條第1項轉讓禁藥罪處斷。
  (二)核被告施智閔如事實欄一、(一)及如附表一編號1至10所示行
    為，均係犯毒品危害防制條例第4條第2項之販賣第二級毒品
    罪；其如附表四編號1、4、5所示行為，均犯藥事法第83條
    第1項轉讓禁藥罪。被告施智閔就附表一編號1至10所示行為
    及就附表四編號1、4、5所示行為，與被告林華毓之間有犯
    意聯絡及行為分擔，均為共同正犯。其於販賣、轉讓甲基安
    非他命前之持有第二級毒品之低度行為，應為販賣、轉讓之
    高度行為所吸收，不另論罪。被告施智閔所犯上開各罪，犯
    意各別，行為互殊，應分論併罰。被告施智閔有事實欄所載
    曾受有期徒刑執行完畢之紀錄，有本院被告前案紀錄表附卷
    可考，其於有期徒刑執行完畢後，5年以內故意再犯本件有
    期徒刑以上之罪，為累犯，應依刑法第47條第1項規定加重
    其刑。又被告施智閔如事實欄一、(一)及附表一所示各次行為
    所販賣之甲基安非他命，數量不多，每次僅約1公克至10幾
    公克間，約1,000元至2萬多元之小額價金，金額不大，且販
    賣對象為固定之少數人，與多次、動輒數10公克之大量或成
    交金額數十萬元以上，危害社會治安重大，賺取巨額價差之
    販毒集團，顯屬有別，被告施智閔所觸犯之販賣第二級毒品
    罪之法定刑為7年以上有期徒刑之重典，情輕而法重，如科
    以最低刑度，在客觀上足以引起一般人的同情，是本件被告
    施智閔上開所為，情堪憫恕，本院認其各次販賣第二級毒品
    之犯行，縱處以法定最低刑度之7年有期徒刑猶嫌過重，爰
    依刑法第59條規定，均酌減其刑（被告同時有刑之加重及減
    輕事由，應先加後減之）。
  (三)核被告林華毓如附表一編號1至10所示行為，均係犯毒品危
    害防制條例第4條第2項販賣第二級毒品罪，其上開犯行與施
    智閔之間有犯意聯絡及行為分擔，為共同正犯。其於販賣甲
    基安非他命前之持有第二級毒品之低度行為，應為販賣之高
    度行為所吸收，不另論罪。被告林華毓所犯上開各罪，犯意
    各別，行為互殊，應予分論併罰。被告林華毓有事實欄所載
    曾受有期徒刑執行完畢之紀錄，有本院被告前案紀錄表附卷
    可考，其於有期徒刑執行完畢後，5年以內故意再犯本件有
    期徒刑以上之罪，為累犯，應依刑法第47條第1項規定加重
    其刑。又被告林華毓如附表一所示各次行為所販賣之甲基安
    非他命，數量不多，每次約1公克至10幾公克間，金額僅1,0
    00元至2萬多元之小額價金，且販賣對象為固定少數之人，
    與多次、大量動輒為數10公克或成交金額達數十萬元以上，
    危害社會治安重大，並賺取巨額價差之販毒集團，顯屬有別
    ，而被告林華毓所觸犯之販賣第二級毒品罪之法定刑為7年
    以上有期徒刑之重典，法重而情輕，客觀上足以引起一般的
    同情，情足憫恕，本院認其各次販賣第二級毒品之犯行縱處
    以法定最低刑度之7年有期徒刑猶嫌過重，爰依刑法第59條
    規定均酌減其刑（被告同時有刑之加重及減輕事由，應先加
    後減之）。
  (四)核被告林正民如附表二編號1至12所示行為，均犯毒品危害
    防制條例第4條第2項販賣第二級毒品罪；其如附表三編號1
    、2所示行為，均犯刑法第30條第1項前段、毒品危害防制條
    例第4條第2項之幫助販賣第二級毒品罪；其如附表四編號2
    、3所示行為，均犯藥事法第83條第1項轉讓禁藥罪。其於販
    賣、轉讓甲基安非他命前之持有第二級毒品之低度行為，應
    販賣、轉讓之高度行為所吸收，不另論罪。被告林正民所犯
    上開各罪，犯意各別，行為互殊，應分論併罰。被告林正民
    犯如附表三所示幫助販賣第二級毒品罪，應依刑法第30條第
    2項規定減輕其刑。被告林正民就附表二、附表三所示犯行
    ，於偵查及本院審理時均自白犯罪，爰依毒品危害防制條例
    第17條第2項減輕其刑（就附表三部分係遞減輕其刑）。又
    被告林正民如附表二所示之行為各次所販賣之毒品數量不多
    ，每次均未逾1公克，金額均未逾1,000元，且販賣對象為固
    定少數之人，其與多次、大量動輒為數10公克或成交金額達
    數十萬元以上，危害社會治安重大，並賺取巨額價差之販毒
    集團，顯屬有別，被告林正民所觸犯販賣第二級毒品罪之法
    定刑為7年以上有期徒刑之重典，縱使依毒品危害防制條例
    第17條第2項規定減輕其刑，各次行為仍應量處有期徒刑3年
    6月以上，猶嫌過重，客觀上足以引起一般的同情，情堪憫
    恕，爰就其所犯如附表二所示之罪，均依刑法第59條規定遞
    酌減其刑。
  (五)核被告宋圳吉如附表三編號1、2所示行為，均犯毒品危害防
    制條例第4條第2項販賣第二級毒品罪。其於販賣甲基安非他
    命前之持有第二級毒品之低度行為，均為販賣甲基安非他命
    之高度行為所吸收，不另論罪。被告宋圳吉所犯上開各罪，
    犯意各別，行為互殊，均應分論併罰。被告宋圳吉就附表三
    所示販賣第二級毒品罪，於偵查及原審審理時均自白犯罪，
    爰依毒品危害防制條例第17條第2項減輕其刑。被告宋圳吉
    有事實欄所載曾受有期徒刑執行完畢之紀錄，有本院被告前
    案紀錄表附卷可考，其於有期徒刑執行完畢後，5年以內故
    意再犯本件有期徒刑以上之罪，為累犯，應依刑法第47條第
    1項規定加重其刑（被告同時有刑之加重及減輕事由，應先
    加後減之）。又被告宋圳吉如附表三所示行為各次所販賣之
    毒品數量不多，每次未逾1公克，金額均未逾1,000元，且販
    賣對象為固定少數之人，其與多次、大量動輒為數10公克或
    成交金額達數十萬元以上，危害社會治安重大，並賺取巨額
    價差之販毒集團，顯屬有別，而被告宋圳吉所觸犯販賣第二
    級毒品罪之法定刑為7年以上有期徒刑之重典，縱使依毒品
    危害防制條例第17條第2項規定減輕其刑，各次行為仍應量
    處有期徒刑3年6月以上，猶嫌過重，客觀上足以引起一般的
    同情，情堪憫恕，爰就其所犯如附表三所示之罪，均依刑法
    第59條規定遞酌減其刑。
  (六)公訴意旨認被告施智閔如附表四編號4、5所示行為（即起訴
    書附表二編號1、5所示），係犯毒品危害防制條例第4條第2
    項販賣第二級毒品之罪云云；惟此部分行為，被告施智閔堅
    決否認有營利之意圖，辯稱僅係轉讓甲基安非他命予林正民
    而已。查證人林正民供稱，如附表四編號4、5所示兩次交易
    ，其係以1千元購買甲基安非他命1公克等情在卷，而被告施
    智閔購入甲基安非他命之成本係每1千2百元（詳如前述），
    顯見此兩次交易行為，被告施智閔均係以低於購入之成本售
    出。從而，被告施智閔應係構成藥事法第83條之轉讓禁藥罪
    。是公訴意旨尚有誤會，惟因兩者之基本社會行為事實同一
    ，爰依法變更起訴法條。
  (七)按刑事訴訟程序中，對於被告之行為，應受裁判之範圍，乃
    以起訴書所載之「犯罪事實」為準，不以所引法條為唯一依
    據（最高法院64臺非字第142號判例意旨參照）。若起訴書
    犯罪事實欄內，對此項行為已予以記載，即為法院應予審判
    之範圍。至於起訴書引用之犯罪法條僅係公訴人主張被告觸
    犯何項罪名之意見，供法院審判之參考，法院審判時於同一
    基本犯罪事實之範圍內，並不受起訴法條之拘束，亦即法院
    在不妨礙起訴基本社會事實同一之範圍內，得自由認定事實
    ，變更檢察官所引應適用之法條（最高法院29年上字第43號
    參照）。查被告林正民所犯如附表三編號1、2所示行為（即
    起訴書附表四編號1、2所示），係基於幫助宋圳吉販賣第二
    級毒品之犯意，而為販賣第二級毒品之構成要件以外之行為
    ，僅構成毒品危害防制條例第4條第2項之幫助犯，已如前述
    ，公訴意旨認被告林正民就此兩次行為，與宋圳吉間有犯意
    聯絡及行為分擔，為毒品危害防制條例第4條第2項之共同正
    犯云云，亦有未洽，應予更正。
三、原審以被告施智閔、林華毓、林正民、宋圳吉販賣第二級毒
    品部分犯行明確（並就被告施智閔所犯附表四編號4、5所示
    部分及被告林正民所犯如附表三編號1、2所示部分變更起訴
    法條）適用毒品危害防制條例第4條第2項、第17條第2項、
    第19條第1項，藥事法第83條第1項，刑法第11條前段、第28
    條、第30條、第38條第1項第2款、第47條第1項、第59條、
    第51條第5款規定，並審酌被告施智閔、林華毓均年輕力壯
    ，被告林正民、宋圳吉均為中壯年紀，不思依循正道賺錢謀
    生，明知毒品對人體戕害甚重，竟分別為上開犯行，使毒品
    流通泛濫，危害他人身心健康，兼衡渠等之素行、犯罪之動
    機、目的、手段、販售及轉讓毒品之數量暨犯罪所得之財物
    、犯後之態度等一切情狀，認被告施智閔販賣第二級毒品，
    累犯，處有期徒刑3年8月，又犯如附表一「罪名及宣告刑」
    欄所示10罪，均累犯，各處如附表一「罪名及宣告刑」欄所
    示之刑（分別為3年7月至3年9月有期徒刑不等）。又犯如附
    表四編號1、4、5「罪名及宣告刑」欄所示3罪，均累犯，各
    處如附表四編號1、4、5「罪名及宣告刑」欄所示之刑（各4
    月有期徒刑），並定應執行刑有期徒刑10年；被告林華毓犯
    如附表一「罪名及宣告刑」欄所示10罪，均累犯，各處如附
    表一「罪名及宣告刑」欄所示之刑；被告林正民犯如附表二
    「罪名及宣告刑」欄所示12罪，各處如附表二「罪名及宣告
    刑」欄所示之刑。又犯如附表三「罪名及宣告刑」欄所示2
    罪，各處如附表三「罪名及宣告刑」欄所示之刑；又犯如附
    表四編號2、3「罪名及宣告刑」欄所示2罪，各處如附表四
    編號2、3「罪名及宣告刑」欄所示之刑，並定應執行刑有期
    徒刑7年；被告宋圳吉犯如附表三「罪名及宣告刑」欄所示2
    罪，均累犯，各處如附表三「罪名及宣告刑」欄所示之刑（
    宋圳吉如原審判決附表四編號1轉讓海洛因及甲基安非他命
    犯行部分，檢察官均未上訴）；並說明被告林華毓等人為警
    查獲時，所扣得之上開海洛因2袋、甲基安非他命2包、電子
    磅秤1台、甲基安非他命吸食器1組、海洛因殘渣袋2只等物
    ，被告施智閔供稱為其所有、供作施用毒品所用之物，查無
    積極證據足認此部分扣案物品係被告施智閔、林華毓供犯本
    案所用之物，自不得於本案併予宣告沒收銷燬之或沒收之，
    而應於其2人所犯施用第一級毒品、第二級毒品案件中依法
    處理。又犯毒品危害防制條例第4條至第9條、第12條、第13
    條或第14條第1項、第2項之罪者，其供犯罪所用或因犯罪所
    得之財物均沒收之，如全部或一部不能沒收時，追徵其價額
    或以其財產抵償之，毒品危害防制條例第19條第1項定有明
    文；本條屬相對義務沒收之規定，是其自有刑法第38條第1
    項第3款、第3項前段規定之適用，即以屬犯人所有者，方得
    宣告沒收。再者，毒品危害防制條例第19條第1項既採義務
    沒收主義（相對義務沒收），則其犯罪所得之對價，不問其
    中成本若干，利潤多少，固應全部諭知沒收；惟因法條既明
    文「因犯罪所得之財物」，是其沒收範圍必以犯人實際所得
    者為限，苟無所得或尚未取得即無從為沒收、追徵或以財產
    抵償之諭知（最高法院96年度臺上字第2331號判決意旨參照
    ）。從而，上開被告施智閔、林華毓、林正民、宋圳吉因犯
    本案販賣第二級毒品罪之犯罪所得，自應依毒品危害防制條
    例第19條第1項規定宣告沒收，並諭知如全部或一部不能沒
    收時，以其財產抵償之。又共同正犯應就全部犯罪結果負其
    責任，是其犯罪所得之財物如為現金者，應合併計算，且於
    全部或一部不能沒收時，以其財產抵償之，惟為避免執行時
    發生重複沒收、抵償之情形，各共同正犯之間係採連帶沒收
    主義，於裁判時應諭知被告共同犯罪所得之財物應與其他共
    同正犯連帶沒收之，不得就全體共同正犯之總所得，對各共
    同正犯分別重複諭知沒收（最高法院97年度台上字第697號
    判決意旨參照）。扣案2支行動電話（號碼0000000000、000
    0000000、含SIM卡各1張），被告施智閔供稱均為其所有，
    另扣案之行動電話1支（號碼0000000000、含SIM卡1張），
    被告宋圳吉供稱為其所有，係其2人犯販賣第二級毒品罪聯
    絡所用之物，爰依毒品危害防制條例第19條第1項之規定，
    於其2人所犯販賣第二級毒品罪項下宣告沒收。至於附表四
    編號1、4、5所示被告施智閔、林華毓共同轉讓禁藥時所使
    用之2支行動電話（號碼0000000000、0000000000、均含SIM
    卡1張），依刑法第38條第1項第2款之規定，於其所犯轉讓
    禁藥罪項下宣告沒收。另未扣案之0000000000、0000000000
    之行動電話（各含SIM卡1張），被告林正民、施智閔供稱為
    其所有，為供販賣毒品所用，爰依毒品危害防制條例第19條
    第1項之規定於其2人所犯販賣第二級毒品罪及幫助販賣第二
    級毒品罪項下宣告沒收，如全部或一部不能沒收時，追徵其
    價額。至於被告施智閔所犯附表四編號1、4、5共同轉讓禁
    藥所使用之行動電話1支（號碼0000000000），因未扣案，
    且藥事法就轉讓禁藥罪並無義務沒收之規定，為免執行上困
    難，爰不於其所犯轉讓禁藥罪項下宣告沒收。至於扣案行動
    電話1支（號碼0000000000），雖係被告施智閔所有，惟無
    證據證明係被告施智閔供販賣毒品聯絡之用，自不得宣告沒
    收。被告施智閔仍執陳詞而上訴否認犯行及爭執量刑過重與
    被告林華毓上訴仍執陳詞否認有販賣毒品之犯行及爭執量刑
    過重，上訴意旨均係就原審已詳加調查及判決理由已說明之
    事項再行爭執，並不足採，詳如前所述，是渠等上訴，均無
    理由，應予駁回。被告施智閔之選任辯護人辯稱被告施智閔
    所犯附表一編號1至10所示犯行應屬集合犯，應成立包括一
    罪云云，然刑法業於94年2月2日修正公布，95年7月1日起施
    行，其中原刑法第56條之連續犯規定業經刪除，即修正後之
    刑法已無連續犯得論以裁判上一罪之情形，參照該修正條文
    之立法理由，即修正條文說明固謂「至連續犯廢除後，對於
    部分習慣犯，例如竊盜、吸毒等犯罪，是否會因適用數罪併
    罰而使刑罰過重產生不合理之現象一節，在實務上應可參考
    德、日等國之經驗，委由學界及實務以補充解釋之方式，發
    展接續犯之概念，對於合乎『接續犯』或『包括的一罪』之
    情形，認為構成單一之犯罪，以限縮數罪併罰之範圍，用以
    解決上述問題。」等語，則依前揭修法意旨，於修正刑法施
    行後，自應就多次施用毒品之犯罪重新檢討是否合乎『接續
    犯』或『包括的一罪』之情形。惟最高法院96年度第9次刑
    庭會議決議意旨已明白宣示：「刑法業於94年2月2日修正公
    布，95年7月1日起施行，其中刪除第56條連續犯規定，其修
    正理由謂：『對於連續犯同一罪名之罪者，均適用連續犯之
    規定論處，不無鼓勵犯罪之嫌，亦使國家刑罰權之行使發生
    不合理之現象』、『基於連續犯原為數罪之本質及刑罰公平
    原則之考量，爰刪除有關連續犯之規定』等語，即係將本應
    各自獨立評價之數罪，回歸本來就應賦予複數法律效果之原
    貌。稽以被告販賣第二級毒品甲基安非他命之原因，不一而
    足，其多次販賣第二級毒品甲基安非他命之行為，未必皆出
    於行為人之一個犯意決定，而被告各次販賣第二級毒品甲基
    安非他命之行為，於買賣成立後，該次行為即已完成；是各
    次均為各自獨立之行為，各具獨立性，其前後各次販賣第二
    級毒品甲基安非他命行為間，自無密切不可分之關係，各自
    獨立構成販賣第二級毒品甲基安非他命罪責，顯然不合接續
    犯之構成要件。觀之被告施智閔於附表一編號1至10所示販
    賣第二級毒品甲基安非他命之行為之犯罪時間，分別為99年
    8月24日、同年9月2日、同年9月3日、同年9月5日10時30分
    許、同年9月5日19時50分許、同年9月6日2時45分許、同年9
    月6日11時許、同年9月18日、同年9月24日、同年9月26日，
    均有明顯之區隔，客觀上即不能認為符合一個反覆、延續性
    之行為觀念，不能認為屬集合犯或接續犯之關係，而應分別
    論斷處罰；是被告執上開辯詞提起上訴，為無理由，應予駁
    回。再檢察官上訴意旨泛指稱原判決認定被告施智閔、林華
    毓、林正民、宋圳吉販賣第二級毒品部分之犯罪情狀有可憫
    恕之處，援引刑法第59條酌減本刑，然原審未敘明被告4人
    客觀上有何以足以引起一般人同情而堪予憫恕之情事，是原
    審適用刑法第59條之規定，對被告4人均予酌減其行，顯有
    不當等語。惟科刑時必須審酌犯人本身之犯罪情狀，社會一
    般事項固不得據為科刑輕重之唯一標準，然非不得併予審酌
    而為科刑輕重之參考；且刑法第59條所謂「犯罪之情狀」與
    同法第57條所謂「一切情狀」，並非有截然不同之領域，於
    裁判上酌減其刑時，本應就犯罪一切情狀，包括該第57條所
    列舉之事項，予以全盤考量，審酌其犯罪有無可憫恕之事由
    ，以為判斷，故適用第59條酌量減輕其刑時，並不排除第57
    條所列舉10款事由之審酌；且事實審法院是否適用刑法第59
    條酌量減輕其刑，係屬審判人員自由裁量之職權範圍（見最
    高法院100年度台上字第3301號判決參照）。原判決已於理
    由欄詳予審酌刑法第57條各款及前開所列情狀，暨審酌其犯
    罪有無可憫恕之事由，以為判斷予以綜合考量，對被告4人
    販賣第二級毒品甲基安非他命犯行部分減輕其刑，已審酌被
    告交易毒品之數量、販賣毒品之時間不長、獲利甚少等犯罪
    情狀考量，確有可憫恕之事由，並於理由內詳為記載，此乃
    其職權之適法行使，檢察官上訴意旨，無非就原審量刑職權
    之適法行使，暨原判決已明確認定詳細說明之事項為爭執，
    指摘原判決不當，為無理由，應予駁回。
四、被告施智閔、林正民經合法傳喚，無正當理由不到庭，爰不
    待其陳述逕行判決。
據上論斷，應依刑事訴訟法第368條、第371條，判決如主文。
本案經檢察官曾忠己到庭執行職務。
中    華    民    國   100    年    8     月    24    日
                  刑事第十一庭  審判長法  官  許宗和
                                      法  官  趙功恆
                                      法  官  潘進柳
以上正本證明與原本無異。
如不服本判決，應於收受送達後10日內向本院提出上訴書狀，其
未敘述上訴之理由者並得於提起上訴後10日內向本院補提理由書
（均須按他造當事人之人數附繕本）「切勿逕送上級法院」。
                                      書記官  任正人
中    華    民    國   100    年    8     月    24    日
附錄論罪科刑法條全文：
毒品危害防制條例第4條
製造、運輸、販賣第一級毒品者，處死刑或無期徒刑；處無期徒
刑者，得併科新臺幣 2 千萬元以下罰金。
製造、運輸、販賣第二級毒品者，處無期徒刑或 7 年以上有期
徒刑，得併科新臺幣 1 千萬元以下罰金。
製造、運輸、販賣第三級毒品者，處 5 年以上有期徒刑，得併
科新臺幣 7 百萬元以下罰金。
製造、運輸、販賣第四級毒品者，處 3 年以上 10 年以下有期
徒刑，得併科新臺幣 3 百萬元以下罰金。
製造、運輸、販賣專供製造或施用毒品之器具者，處 1 年以上
7 年以下有期徒刑，得併科新臺幣 1 百萬元以下罰金。
前五項之未遂犯罰之。
毒品危害防制條例第8條
轉讓第一級毒品者，處 1 年以上 7 年以下有期徒刑，得併科新
臺幣 1 百萬元以下罰金。
轉讓第二級毒品者，處 6 月以上 5 年以下有期徒刑，得併科新
臺幣 70 萬元以下罰金。
轉讓第三級毒品者，處 3 年以下有期徒刑，得併科新臺幣 30
萬元以下罰金。
轉讓第四級毒品者，處 1 年以下有期徒刑，得併科新臺幣 10
萬元以下罰金。
前四項之未遂犯罰之。
轉讓毒品達一定數量者，加重其刑至二分之一，其標準由行政院
定之。
毒品危害防制條例第10條
施用第一級毒品者，處 6 月以上 5 年以下有期徒刑。
施用第二級毒品者，處 3 年以下有期徒刑。
藥事法第83條
明知為偽藥或禁藥，而販賣、供應、調劑、運送、寄藏、牙保、
轉讓或意圖販賣而陳列者，處 7 年以下有期徒刑，得併科新臺
幣 5 百萬元以下罰金。
犯前項之罪，因而致人於死者，處 7 年以上有期徒刑，致重傷
者，處 3 年以上 12 年以下有期徒刑。
因過失犯第 1 項之罪者，處 2 年以下有期徒刑、拘役或科新臺
幣 30 萬元以下罰金。
第 1 項之未遂犯罰之。
 附表一：施智閔、林華毓共同販賣第二級毒品一覽表
┌──┬──────┬────────┬────┬───────────┬────────────┬─────┐
│編號│   時間     │    地  點      │ 購毒者 │    犯罪事實          │    罪名及宣告刑        │備      註│
├──┼──────┼────────┼────┼───────────┼────────────┼─────┤
│1   │99年8月24日2│臺北縣三重市中正│林正民與│林華毓以4.25公克甲基安│林華毓、施智閔共同販賣第│如起訴書附│
│    │0時10分許   │北路愛買商場場前│真實姓名│非他命6000元代價販賣予│二級毒品，均累犯，各處有│表二編號2 │
│    │            │                │不詳、綽│林正民，俾供林正民及「│期徒刑參年捌月；未扣案販│          │
│    │            │                │號「大個│大個子」施用或轉賣他人│賣毒品所得新臺幣陸仟元連│          │
│    │            │                │子」之成│之用，林華毓所收款項再│帶沒收，如全部或一部不能│          │
│    │            │                │年男子合│轉交給施智閔。        │沒收時，連帶以其二人之財│          │
│    │            │                │購。    │                      │產抵償之；扣案之行動電話│          │
│    │            │                │        │                      │貳支（含0000000000、0918│          │
│    │            │                │        │                      │866611號SIM 卡各壹張）均│          │
│    │            │                │        │                      │沒收；未扣案之行動電話壹│          │
│    │            │                │        │                      │支（含0000000000號SIM 卡│          │
│    │            │                │        │                      │壹張）連帶沒收，如全部或│          │
│    │            │                │        │                      │一部不能沒收時，連帶追徵│          │
│    │            │                │        │                      │其價額。                │          │
├──┼──────┼────────┼────┼───────────┼────────────┼─────┤
│2   │99年9月2日  │臺北縣三重市中正│林正民與│林華毓以4.25公克甲基安│林華毓、施智閔共同販賣第│如起訴書附│
│    │20時50分許  │北路愛買商場前  │綽號「大│非他命6000元代價販賣予│二級毒品，均累犯，各處有│表二編號3 │
│    │            │                │個子」成│林正民與綽號「大個子」│期徒刑參年捌月；未扣案販│          │
│    │            │                │年男子合│，俾供林正民與大個子施│賣毒品所得新臺幣陸仟元連│          │
│    │            │                │購。    │用或轉賣他人之用，林華│帶沒收，如全部或一部不能│          │
│    │            │                │        │毓所收款項再轉交給施智│沒收時，連帶以其二人之財│          │
│    │            │                │        │ 閔。                 │產抵償之，扣案之行動電話│          │
│    │            │                │        │                      │貳支（含0000000000、0918│          │
│    │            │                │        │                      │866611號SIM卡各壹張）均 │          │
│    │            │                │        │                      │沒收；未扣案之行動電話壹│          │
│    │            │                │        │                      │支（含0000000000號SIM 卡│          │
│    │            │                │        │                      │壹張）連帶沒收，如全部或│          │
│    │            │                │        │                      │一部不能沒收時，連帶追徵│          │
│    │            │                │        │                      │其價額。                │          │
├──┼──────┼────────┼────┼───────────┼────────────┼─────┤
│3   │99年9月3日16│臺北縣三重市中正│林正民  │林華毓以1公克（分裝為 │林華毓、施智閔共同販賣第│如起訴書附│
│    │時42分許    │北路313 號9 樓90│        │0.3公克及0.7公克）甲基│二級毒品，均累犯，各處有│表二編號4 │
│    │            │2 室林華毓之居所│        │安非他命1500元代價，販│期徒刑參年柒月；未扣案販│          │
│    │            │樓下            │        │賣予林正民，供林正民施│賣毒品所得新臺幣壹仟伍佰│          │
│    │            │                │        │用，林華毓所收款項再轉│元連帶沒收，如全部或一部│          │
│    │            │                │        │交給施智閔。          │不能沒收時，連帶以其二人│          │
│    │            │                │        │                      │之財產抵償之；扣案之行動│          │
│    │            │                │        │                      │電話貳支（含0000000000、│          │
│    │            │                │        │                      │0000000000號SIM 卡各壹張│          │
│    │            │                │        │                      │）均沒收；未扣案之行動電│          │
│    │            │                │        │                      │話壹支（含0000000000號SI│          │
│    │            │                │        │                      │M 卡壹張）連帶沒收，如全│          │
│    │            │                │        │                      │部或一部不能沒收時，連帶│          │
│    │            │                │        │                      │追徵其價額。            │          │
├──┼──────┼────────┼────┼───────────┼────────────┼─────┤
│4   │99年9月5日  │臺北縣三重市中正│林正民  │林華毓以1公克甲基安非 │林華毓、施智閔共同販賣第│如起訴書附│
│    │10時30分許  │北路313號9樓902 │        │他命1500元代價，販賣予│二級毒品，均累犯，各處有│表二編號6 │
│    │            │室林華毓居所樓下│        │林正民，俾供林正民施用│期徒刑參年柒月；未扣案販│          │
│    │            │某公車站牌附近  │        │或販賣他人，林華毓所收│賣毒品所得新臺幣壹仟伍佰│          │
│    │            │                │        │款項再轉交施智閔。    │元連帶沒收，如全部或一部│          │
│    │            │                │        │                      │不能沒收時，連帶以其二人│          │
│    │            │                │        │                      │之財產抵償之；扣案之行動│          │
│    │            │                │        │                      │電話貳支（含0000000000、│          │
│    │            │                │        │                      │0000000000號SIM 卡各壹張│          │
│    │            │                │        │                      │）均沒收；未扣案之行動電│          │
│    │            │                │        │                      │話壹支（含000000000 號  │          │
│    │            │                │        │                      │SIM 卡壹張）沒收，如全部│          │
│    │            │                │        │                      │或一部不能沒收時，連帶追│          │
│    │            │                │        │                      │徵其價額。              │          │
├──┼──────┼────────┼────┼───────────┼────────────┼─────┤
│5   │99年9月5日19│臺北縣三重市中正│ 林正民 │林華毓以1公克甲基安非 │林華毓、施智閔共同販賣第│如起訴書附│
│    │時50分許    │北路313號9樓902 │        │他命（分裝成0.2公克及 │二級毒品，均累犯，各處有│表二編號7 │
│    │            │室林華毓之居所樓│        │0.8 公克）1500元代價，│期徒刑參年柒月；未扣案販│          │
│    │            │下              │        │販賣予林正民，俾供林正│賣毒品所得新臺幣壹仟伍佰│          │
│    │            │                │        │民施用或販賣予他人，林│元連帶沒收，如全部或一部│          │
│    │            │                │        │華毓所收款項再轉交施智│不能沒收時，連帶以其二人│          │
│    │            │                │        │閔                    │之財產抵償之，扣案之行動│          │
│    │            │                │        │                      │電話貳支（含0000000000、│          │
│    │            │                │        │                      │0000000000號SIM 卡各壹張│          │
│    │            │                │        │                      │）沒收；未扣案之行動電話│          │
│    │            │                │        │                      │壹支（含000000000號SIM  │          │
│    │            │                │        │                      │卡壹張）連帶沒收，如全部│          │
│    │            │                │        │                      │或一部不能沒收時，連帶追│          │
│    │            │                │        │                      │徵其價額。              │          │
├──┼──────┼────────┼────┼───────────┼────────────┼─────┤
│6   │99年9月6日凌│臺北縣三重市中正│ 林正民 │林華毓以1公克甲基安非 │林華毓、施智閔共同販賣第│如起訴書附│
│    │晨2時45分   │北路313號9樓902 │        │他命1800元代價，販賣予│二級毒品，均累犯，各處有│表二編號8 │
│    │            │室林華毓之居所樓│        │林正民，供林正民施用或│期徒刑參年柒月；未扣案販│          │
│    │            │下              │        │販賣他人，林華毓收取款│賣毒品所得新臺幣壹仟捌佰│          │
│    │            │                │        │項再轉交予施智閔。    │元連帶沒收，如全部或一部│          │
│    │            │                │        │                      │不能沒收時，連帶以其二人│          │
│    │            │                │        │                      │之財產抵償之；扣案之行動│          │
│    │            │                │        │                      │電話貳支（含0000000000、│          │
│    │            │                │        │                      │000000 0000 號SIM 卡各壹│          │
│    │            │                │        │                      │張）均沒收；未扣案之行動│          │
│    │            │                │        │                      │電話壹支（含0000000000號│          │
│    │            │                │        │                      │SIM 卡壹張）連帶沒收，如│          │
│    │            │                │        │                      │全部或一部不能沒收，連帶│          │
│    │            │                │        │                      │追徵其價額。            │          │
├──┼──────┼────────┼────┼───────────┼────────────┼─────┤
│7   │99年9月6日  │臺北縣三重市中正│林正民  │林華毓以1公克甲基安非 │林華毓、施智閔共同販賣第│如起訴書附│
│    │11時許      │北路313號9樓902 │        │命2000元代價，販賣予林│二級毒品，均累犯，各處有│表二編號9 │
│    │            │室林華毓之居所樓│        │正民，供林正民施或販賣│期徒刑參年柒月；未扣案販│          │
│    │            │下              │        │他人，林華毓取款項再轉│賣毒品所得新臺幣貳仟元連│          │
│    │            │                │        │交予施智閔。          │帶沒收，如全部或一部不能│          │
│    │            │                │        │                      │沒收時，連帶以其二人之財│          │
│    │            │                │        │                      │產抵償之；扣案之行動電話│          │
│    │            │                │        │                      │貳支（含0000000000、0918│          │
│    │            │                │        │                      │866611 SIM卡各壹張）均沒│          │
│    │            │                │        │                      │收；未扣案之行動電話壹支│          │
│    │            │                │        │                      │（含0000000000 號SIM 卡 │          │
│    │            │                │        │                      │壹張）連帶沒收，如全部或│          │
│    │            │                │        │                      │一部不能沒收時，連帶追徵│          │
│    │            │                │        │                      │其價額。                │          │
├──┼──────┼────────┼────┼───────────┼────────────┼─────┤
│8   │99年9月18日 │（ 1）臺北縣三重│真實姓名│林華毓以17.5公克甲基安│林華毓、施智閔共同販賣第│如起訴書附│
│    │20時至21時  │市○○路上某洗衣│年籍不詳│他命22000 元代價，販賣│二級毒品，均累犯，各處有│表二編號10│
│    │            │店前（ 2）臺北縣│綽號「蘇│給「蘇仔」，「蘇仔」於│期徒刑參年玖月；未扣案販│          │
│    │            │三重市○○○路  │仔」之成│左揭（ 1）地先付予林華│賣毒品所得新臺幣貳萬貳仟│          │
│    │            │313 號 9 樓 902 │年男子  │毓 12000 元，再於同日 │元連帶沒收，如全部或一部│          │
│    │            │室林華毓之居所  │        │21時，再至左揭（ 2）給│不能沒收時，連帶以其二人│          │
│    │            │樓下            │        │付10000 元予林華毓，總│之財產抵償之；扣案之行動│          │
│    │            │                │        │計支付22000 元。      │電話貳支（含0000000000、│          │
│    │            │                │        │                      │0000000000號SIM 卡各壹張│          │
│    │            │                │        │                      │）均沒收；未扣案之行動電│          │
│    │            │                │        │                      │話壹支（含0000000000號SI│          │
│    │            │                │        │                      │M 卡壹張）連帶沒收，如全│          │
│    │            │                │        │                      │部或一部不能沒收時，連帶│          │
│    │            │                │        │                      │追徵其價額。            │          │
│    │            │                │        │                      │                        │          │
│    │            │                │        │                      │                        │          │
│    │            │                │        │                      │                        │          │
│    │            │                │        │                      │                        │          │
├──┼──────┼────────┼────┼───────────┼────────────┼─────┤
│9   │99年9月24日 │臺北縣三重市中正│林正民  │林華毓以1公克甲基安非 │林華毓、施智閔共同販賣第│如起訴書附│
│    │22時30分許  │北路313號9樓902 │        │命1700元代價（分裝0.3 │二級毒品，均累犯，各處有│表二編號11│
│    │            │室林華毓之居所樓│        │公克及 0.7 公克各1 袋 │期徒刑參年柒月；未扣案販│          │
│    │            │下              │        │ ）販賣予林正民，俾供 │賣毒品新得臺幣壹仟柒佰元│          │
│    │            │                │        │林民施用或販賣他人，林│連帶沒收，如全部或一部不│          │
│    │            │                │        │毓收取款項，再轉交給施│能沒收時，連帶以其二人之│          │
│    │            │                │        │智閔。                │財產抵償之；扣案之行動電│          │
│    │            │                │        │                      │話貳支（含0000000000、09│          │
│    │            │                │        │                      │00000000號SIM 卡壹張）均│          │
│    │            │                │        │                      │沒收；未扣案之行動電話壹│          │
│    │            │                │        │                      │支（含0000000000號SIM卡 │          │
│    │            │                │        │                      │壹張）沒收，如全部或一部│          │
│    │            │                │        │                      │不能沒收時，連帶追徵其價│          │
│    │            │                │        │                      │額。                    │          │
├──┼──────┼────────┼────┼───────────┼────────────┼─────┤
│10  │99年9月26日 │臺北縣三重市中正│宋圳吉  │林華毓以4.25公克甲基安│林華毓、施智閔共同販賣第│如起訴書附│
│    │22時10分許  │北路313號9樓902 │        │他命6000元代價販賣予宋│二級毒品，均累犯，各處有│表二編號13│
│    │            │室林華毓之居所樓│        │圳吉，供宋圳吉施用或轉│期徒刑參年捌月；未扣案販│          │
│    │            │下              │        │賣他人，林華毓收取款項│賣毒品所得新臺幣陸仟元連│          │
│    │            │                │        │後再轉交施智閔。      │帶沒收，如全部或一部不能│          │
│    │            │                │        │                      │沒收時，連帶以其二人之財│          │
│    │            │                │        │                      │產抵償之；扣案之行動電話│          │
│    │            │                │        │                      │貳支（含0000000000、0918│          │
│    │            │                │        │                      │866611號SIM 卡各壹張）均│          │
│    │            │                │        │                      │沒收；未扣案之行動電話壹│          │
│    │            │                │        │                      │支（含0000000000號SIM卡 │          │
│    │            │                │        │                      │壹張）沒收，如全部或一部│          │
│    │            │                │        │                      │不能沒收時，連帶追徵其價│          │
│    │            │                │        │                      │額。                    │          │
└──┴──────┴────────┴────┴───────────┴────────────┴─────┘
附表二：林正民販賣第二級毒品一覽表
┌──┬──────┬───────┬────┬────────────┬──────────┬──────┐
│編號│  時間      │地點          │  毒者  │    犯罪事實            │  罪名及宣告刑      │    備註    │
├──┼──────┼───────┼────┼────────────┼──────────┼──────┤
│1   │99年8月24日 │臺北縣三重市仁│陳致翰  │林正民以0.2 公克甲基安非│林正民販賣第二級毒品│如起訴書附表│
│    │18時20分    │和街上某公園附│        │他命500元代價，販賣予陳 │，處有期徒刑壹年拾月│三編號1     │
│    │            │近之某A片店前 │        │致翰施用。              │；未扣案販賣毒品所得│            │
│    │            │              │        │                        │新臺幣伍佰元沒收，如│            │
│    │            │              │        │                        │全部或一部不能沒收時│            │
│    │            │              │        │                        │，以其財產抵償之；未│            │
│    │            │              │        │                        │扣案之行動電話壹支（│            │
│    │            │              │        │                        │含0000000000號SIM 卡│            │
│    │            │              │        │                        │壹張）沒收，如全部或│            │
│    │            │              │        │                        │一部不能沒收時，追徵│            │
│    │            │              │        │                        │其價額。            │            │
├──┼──────┼───────┼────┼────────────┼──────────┼──────┤
│2   │99年8月29日 │臺北縣三重市龍│侯世鵬  │林正民以重量不足0.1 公克│林正民販賣第二級毒品│如起訴書附表│
│    │14時40分許  │門路上某處    │        │之甲基安非他命，以250元 │，處有期徒刑壹年拾月│三編號2     │
│    │            │              │        │價格，販賣予侯世鵬施用。│；未扣案販賣毒品所得│            │
│    │            │              │        │                        │新臺幣貳佰伍拾元沒收│            │
│    │            │              │        │                        │，如全部或一部不能沒│            │
│    │            │              │        │                        │收時，以其財產抵償之│            │
│    │            │              │        │                        │；未扣案之行動電話壹│            │
│    │            │              │        │                        │ 支（含0000000000號 │            │
│    │            │              │        │                        │SIM 卡壹張）沒收，如│            │
│    │            │              │        │                        │全部或一部不能沒收時│            │
│    │            │              │        │                        │，追徵其價額。      │            │
├──┼──────┼───────┼────┼────────────┼──────────┼──────┤
│3   │99年9月1日  │臺北縣三重市仁│陳致翰  │林正民以0.2 公克之甲基安│林正民販賣第二級毒品│如起訴書附表│
│    │23時30分許  │和街上某公園附│        │非他命，以500 元價格，販│，處有期徒刑壹年拾月│三編號3     │
│    │            │近之某A 片店前│        │賣予陳致翰施用。        │；未扣案販賣毒品所得│            │
│    │            │              │        │                        │新臺幣伍佰元沒收，如│            │
│    │            │              │        │                        │全部或一部不能沒收時│            │
│    │            │              │        │                        │，以其財產抵償之；未│            │
│    │            │              │        │                        │扣案之行動電話壹支（│            │
│    │            │              │        │                        │含0000000000號SIM 卡│            │
│    │            │              │        │                        │壹張）沒收，如全部或│            │
│    │            │              │        │                        │一部不能沒收時，追徵│            │
│    │            │              │        │                        │其價額。            │            │
├──┼──────┼───────┼────┼────────────┼──────────┼──────┤
│4   │99年9月4日  │臺北縣三重市龍│顧晉瑋  │林正民以0.4公克之甲基安 │林正民販賣第二級毒品│如起訴書附表│
│    │21時20分許  │門路上之龍門停│        │非他命，以1000元價格，販│，處有期徒刑壹年拾月│三編號4     │
│    │            │車場          │        │賣予顧晉瑋施用。        │；未扣案販賣毒品所得│            │
│    │            │              │        │                        │新臺幣壹仟元沒收，如│            │
│    │            │              │        │                        │全部或一部不能沒收時│            │
│    │            │              │        │                        │，以其財產抵償之；未│            │
│    │            │              │        │                        │扣案之行動電話壹支（│            │
│    │            │              │        │                        │含0000000000號SIM 卡│            │
│    │            │              │        │                        │壹張）沒收，如全部或│            │
│    │            │              │        │                        │一部不能沒收時，追徵│            │
│    │            │              │        │                        │其價額。            │            │
├──┼──────┼───────┼────┼────────────┼──────────┼──────┤
│5   │99年9月6日  │臺北縣三重市仁│陳致翰  │林正民以0.2公克之甲基   │林正民販賣第二級毒品│如起訴書附表│
│    │22時40分許  │和街上某公園附│        │安非他命，以500元價格， │，處有期徒刑壹年拾月│三編號5     │
│    │            │近之某A片店前 │        │販賣予陳致翰施用。      │；未扣案販賣毒品所得│            │
│    │            │              │        │                        │新臺幣伍佰元沒收，如│            │
│    │            │              │        │                        │全部或一部不能沒收時│            │
│    │            │              │        │                        │，以其財產抵償之；未│            │
│    │            │              │        │                        │扣案之行動電話壹支（│            │
│    │            │              │        │                        │含0000000000號SIM 卡│            │
│    │            │              │        │                        │壹張）沒收，如全部或│            │
│    │            │              │        │                        │一部不能沒收時，追徵│            │
│    │            │              │        │                        │其價額。            │            │
├──┼──────┼───────┼────┼────────────┼──────────┼──────┤
│6   │99年9月12日 │臺北縣三重市龍│侯世鵬  │林正民以重量不足0.1 公克│林正民販賣第二級毒品│如起訴書附表│
│    │16時40分許  │門路上某處    │        │之甲基安非他命，以250元 │，處有期徒刑壹年拾月│三編號6     │
│    │            │              │        │價格，販賣予侯世鵬施用。│；未扣案販賣毒品所得│            │
│    │            │              │        │                        │新臺幣貳佰伍拾元沒收│            │
│    │            │              │        │                        │，如全部或一部不能沒│            │
│    │            │              │        │                        │收時，以其財產抵償之│            │
│    │            │              │        │                        │；未扣案之行動電話壹│            │
│    │            │              │        │                        │支（含0000000000SIM │            │
│    │            │              │        │                        │卡壹張）沒收，如全部│            │
│    │            │              │        │                        │或一部不能沒收時，追│            │
│    │            │              │        │                        │徵其價額。          │            │
├──┼──────┼───────┼────┼────────────┼──────────┼──────┤
│7   │99年9月12日 │臺北縣三重市龍│顧晉瑋  │林正民以0.4 公克之甲基安│林正民販賣第二級毒品│如起訴書附表│
│    │21時30分許  │門路上之龍門停│        │非他命，以1000元價格，販│，處有期徒刑壹年拾月│三編號7     │
│    │            │車場          │        │賣予顧晉瑋施用。        │；未扣案販賣毒品所得│            │
│    │            │              │        │                        │新臺幣壹仟元沒收，如│            │
│    │            │              │        │                        │全部或一部不能沒收時│            │
│    │            │              │        │                        │，以其財產抵償之；未│            │
│    │            │              │        │                        │扣案之行動電話壹支（│            │
│    │            │              │        │                        │含0000000000號SIM 卡│            │
│    │            │              │        │                        │壹張）沒收，如全部或│            │
│    │            │              │        │                        │一部不能沒收時，追徵│            │
│    │            │              │        │                        │其價額。            │            │
├──┼──────┼───────┼────┼────────────┼──────────┼──────┤
│8   │9年9月13日  │臺北縣三重市仁│ 陳致翰 │林正民以0.2公克之甲基   │林正民販賣第二級毒品│如起訴書附表│
│    │21時30分許  │和街上某公園附│        │安非他命，以500元價格， │，處有期徒刑壹年拾月│三編號8     │
│    │            │近之某A片店前 │        │販賣予陳致翰施用。      │；未扣案販賣毒品所得│            │
│    │            │              │        │                        │新臺幣伍佰元沒收，如│            │
│    │            │              │        │                        │全部或一部不能沒收時│            │
│    │            │              │        │                        │，以其財產抵償之；未│            │
│    │            │              │        │                        │扣案之行動電話壹支（│            │
│    │            │              │        │                        │含0000000000號SIM 卡│            │
│    │            │              │        │                        │壹張）沒收，如全部或│            │
│    │            │              │        │                        │一部不能沒收時，追徵│            │
│    │            │              │        │                        │其價額。            │            │
├──┼──────┼───────┼────┼────────────┼──────────┼──────┤
│9   │99年9月13日 │臺北縣三重市龍│ 顧晉瑋 │林正民以0.4公克之甲基   │林正民販賣第二級毒品│如起訴書附表│
│    │22時15分許  │門路上之龍門停│        │安非他命，以1000元價格，│，處有期徒刑壹年拾月│三編號9     │
│    │            │車場          │        │販賣予顧晉瑋施用。      │；未扣案販賣毒品所得│            │
│    │            │              │        │                        │新臺幣壹仟元沒收，如│            │
│    │            │              │        │                        │全部或一部不能沒收時│            │
│    │            │              │        │                        │，以其財產抵償之；未│            │
│    │            │              │        │                        │扣案之行動電話壹支（│            │
│    │            │              │        │                        │含0000000000號SIM 卡│            │
│    │            │              │        │                        │壹張）沒收，如全部或│            │
│    │            │              │        │                        │一部不能沒收時，追徵│            │
│    │            │              │        │                        │其價額。            │            │
├──┼──────┼───────┼────┼────────────┼──────────┼──────┤
│10  │99年9月15日 │臺北縣三重市仁│ 柯呈芳 │林正民以0.4公克之甲基安 │林正民販賣第二級毒品│如起訴書附表│
│    │13時30分許  │愛街之「頂好超│        │非他命，以1000元價格，販│，處有期徒刑壹年拾月│三編號11    │
│    │            │市」門口前    │        │賣予柯呈芳施用。        │；未扣案販賣毒品所得│            │
│    │            │              │        │                        │新臺幣壹仟元沒收，如│            │
│    │            │              │        │                        │全部或一部不能沒收時│            │
│    │            │              │        │                        │，以其財產抵償之；未│            │
│    │            │              │        │                        │扣案之行動電話壹支（│            │
│    │            │              │        │                        │含0000000000號SIM 卡│            │
│    │            │              │        │                        │壹張）沒收。        │            │
│    │            │              │        │                        │                    │            │
├──┼──────┼───────┼────┼────────────┼──────────┼──────┤
│11  │99年9月18日 │臺北縣三重市  │顧晉瑋  │林正民以0.4 公克之甲基安│林正民販賣第二級毒品│如起訴書附表│
│    │22時40分許  │仁愛街53巷173 │        │非他命，以1000元價格，販│，處有期徒刑壹年拾月│三編號12    │
│    │            │號2樓顧晉瑋住 │        │賣予顧晉瑋施用。顧晉瑋約│；未扣案販賣毒品所得│            │
│    │            │所之樓梯間    │        │ 2 日後將價金1000元給付 │新臺幣壹仟元沒收，如│            │
│    │            │              │        │予林正民。              │全部或一部不能沒收時│            │
│    │            │              │        │                        │，以其財產抵償之；未│            │
│    │            │              │        │                        │扣案之行動電話壹支（│            │
│    │            │              │        │                        │含0000000000號SIM 卡│            │
│    │            │              │        │                        │壹張）沒收，如全部或│            │
│    │            │              │        │                        │一部不能沒收時，追徵│            │
│    │            │              │        │                        │其價額。            │            │
├──┼──────┼───────┼────┼────────────┼──────────┼──────┤
│12  │99年9月19日 │臺北縣三重市  │柯呈芳  │林正民以0.4公克甲基安非 │林正民販賣第二級毒品│如起訴書附表│
│    │14時10分許  │仁壽街林正民  │        │他命，以1000元價格，販賣│，處有期徒刑壹年拾月│三編號13    │
│    │            │居所附近之公  │        │予柯呈芳施用。          │；未扣案販賣毒品所得│            │
│    │            │園街某巷子口  │        │                        │新臺幣壹仟元沒收，如│            │
│    │            │              │        │                        │全部或一部不能沒收時│            │
│    │            │              │        │                        │，以其財產抵償之；未│            │
│    │            │              │        │                        │扣案之行動電話壹支（│            │
│    │            │              │        │                        │含0000000000號SIM 卡│            │
│    │            │              │        │                        │壹張）沒收，如全部或│            │
│    │            │              │        │                        │一部不能沒收時，追徵│            │
│    │            │              │        │                        │其價額。            │            │
└──┴──────┴───────┴────┴────────────┴──────────┴──────┘
 附表三：宋圳吉販賣第二級毒品、林正民幫助販賣第二級毒品
         一覽表
┌──┬──────┬───────┬─────┬──────────┬───────────┬─────┐
│編號│  時間      │  地  點      │  購毒者  │    犯罪事實        │      罪名及宣告刑    │  備註    │
├──┼──────┼───────┼─────┼──────────┼───────────┼─────┤
│ 1  │ 99年9月17日│ 臺北縣三重市 │  陳致翰  │林正民提供宋圳吉之電│林正民幫助販賣第二級毒│如起訴書附│
│    │ 20時許     │ 仁和街上某公 │          │話號碼予陳致翰聯絡，│品，處有期徒刑壹年玖月│表四編號1 │
│    │            │ 園附近之某A  │          │林正民再以其所有之09│；未扣案之行動電話壹支│          │
│    │            │ 片店前       │          │00000000號行動電話撥│（含0000000000號SIM 卡│          │
│    │            │              │          │打宋圳吉所有之098728│壹張）沒收，如全部或一│          │
│    │            │              │          │5649號行動電話，將陳│部不能沒收時，追徵其價│          │
│    │            │              │          │致翰欲購買甲基安非他│額。                  │          │
│    │            │              │          │命之消息告知宋圳吉，│宋圳吉販賣第二級毒品，│          │
│    │            │              │          │嗣宋圳吉將0.15公克之│累犯，處有期徒刑貳年；│          │
│    │            │              │          │甲基安非他命，以500 │未扣案販賣毒品所得新臺│          │
│    │            │              │          │元價格販賣予陳致翰施│幣伍佰元沒收，如全部或│          │
│    │            │              │          │用。                │一部不能沒收時，以其財│          │
│    │            │              │          │                    │產抵償之；扣案之行動電│          │
│    │            │              │          │                    │話壹支（含0000000000號│          │
│    │            │              │          │                    │SIM卡壹張）沒收。     │          │
├──┼──────┼───────┼─────┼──────────┼───────────┼─────┤
│2   │ 99年9月27日│ 臺北縣三重市 │   顧晉瑋 │林正民提供宋圳吉之電│林正民幫助販賣第二級毒│如起訴書附│
│    │ 凌晨3時許  │ 仁愛街53巷173│          │話號碼予顧晉瑋聯絡，│品，處有期徒刑壹年玖月│表四編號2 │
│    │            │ 號2樓顧晉瑋住│          │林正民再以其所有之09│，未扣案之行動電話壹支│          │
│    │            │ 所之樓梯間   │          │00000000號行動電話撥│（含0000000000號SIM 卡│          │
│    │            │              │          │打宋圳吉所有之098728│壹張）沒收，如全部或一│          │
│    │            │              │          │5649號行動電話，將顧│部不能沒收時，追徵其價│          │
│    │            │              │          │晉瑋欲購買甲基安非他│額。                  │          │
│    │            │              │          │命之消息告知宋圳吉，│宋圳吉販賣第二級毒品，│          │
│    │            │              │          │嗣宋圳吉將0.3公克甲 │累犯，處有期徒刑貳年；│          │
│    │            │              │          │基安非他命，以1000元│未扣案販賣毒品所得新臺│          │
│    │            │              │          │價格販賣予顧晉瑋施用│幣壹仟元沒收，如全部或│          │
│    │            │              │          │。                  │一部不能沒收時，以其財│          │
│    │            │              │          │                    │產抵償之；扣案之行動電│          │
│    │            │              │          │                    │話壹支（含0000000000號│          │
│    │            │              │          │                    │SIM卡壹張）沒收。     │          │
└──┴──────┴───────┴─────┴──────────┴───────────┴─────┘
附表四：施智閔、林正民轉讓禁藥一覽表
┌──┬───────┬────────┬────┬──────────┬──────────┬─────┐
│編號│    時間      │  地  點        │行為人  │    犯罪事實        │  罪名及宣告刑      │備註      │
├──┼───────┼────────┼────┼──────────┼──────────┼─────┤
│ 1  │  99年9月25日 │ 臺北縣三重市   │ 施智閔 │施智閔與林華毓（業經│施智閔共同轉讓禁藥，│如起訴書附│
│    │  23時41分許  │ 中正北路313號  │        │原審判處有期徒刑4月 │累犯，處有期徒刑肆月│表二編號12│
│    │              │ 9樓902室林華   │        │）基於轉讓禁藥甲基安│；扣案之行動電話貳支│          │
│    │              │ 毓之居所樓下   │        │非他命之犯意聯絡，由│（含0000000000、0918│          │
│    │              │                │        │施智閔將甲基安非他命│866611號SIM卡各壹張 │          │
│    │              │                │        │（未逾1公克）交付林 │）均沒收。          │          │
│    │              │                │        │華毓，林華毓再依施智│                    │          │
│    │              │                │        │閔之指示將該甲基安非│                    │          │
│    │              │                │        │他命轉讓予宋圳吉。  │                    │          │
├──┼───────┼────────┼────┼──────────┼──────────┼─────┤
│2   │ 99年9月14日  │臺北縣三重市仁壽│林正民  │林正民無償轉讓少量甲│林正民轉讓禁藥，處有│如起訴書附│
│    │ 20時30分許   │街117號2樓林正民│        │基安非他命（未逾1 公│期徒刑參月。        │表三編號10│
│    │              │之居所內        │        │克）予侯世鵬施用    │                    │          │
├──┼───────┼────────┼────┼──────────┼──────────┼─────┤
│3   │99年9月22日   │臺北縣三重市仁壽│林正民  │林正民無償轉讓少量甲│林正民轉讓禁藥，處有│如起訴書附│
│    │23時許        │街117號2樓林正民│        │基安非他命（未逾1 公│期徒刑參月。        │表三編號14│
│    │              │之居所內        │        │克）予侯世鵬施用    │                    │          │
├──┼───────┼────────┼────┼──────────┼──────────┼─────┤
│4   │99年8月21日   │臺北縣三重市中正│ 施智閔 │施智閔、林華毓（業經│施智閔共同轉讓禁藥，│如起訴書附│
│    │19時51分許    │北路313 號9樓902│        │原審判處有期徒刑4月 │累犯，處有期徒刑肆月│表二編號1 │
│    │              │室林華毓居所樓下│        │）以1公克1200元價格 │，扣案行動電話貳支（│          │
│    │              │                │        │購入甲基安非他命，再│含0000000000、091886│          │
│    │              │                │        │以1000元價格，轉讓甲│6611號SIM卡各壹張） │          │
│    │              │                │        │基安非他命1公克予林 │均沒收。            │          │
│    │              │                │        │正民、宋圳吉施用（分│                    │          │
│    │              │                │        │裝為0.2公克、 0.8 公│                    │          │
│    │              │                │        │克），林華毓將取得款│                    │          │
│    │              │                │        │項轉交給施智閔。    │                    │          │
├──┼───────┼────────┼────┼──────────┼──────────┼─────┤
│5   │99年9月5日    │臺北縣三重市中正│ 施智閔 │ 施智閔、林華毓（業 │施智閔共同轉讓禁藥，│如起訴書附│
│    │9時許         │北路313號9樓902 │        │ 經原審判處有期徒刑4│累犯，處有期徒刑肆月│表二編號5 │
│    │              │室林華毓居所樓下│        │ 月）以1公克1200元價│；扣案行動電話貳支（│          │
│    │              │                │        │ 格購入甲基安非他命 │含0000000000、091886│          │
│    │              │                │        │ ，再以1000元價格， │6611號SIM卡各壹張） │          │
│    │              │                │        │ 轉讓予林正民施用或 │均沒收。            │          │
│    │              │                │        │ 販賣他人，林華毓將 │                    │          │
│    │              │                │        │ 所收款項再加500元，│                    │          │
│    │              │                │        │ 即15 00元交予施智閔│                    │          │
│    │              │                │        │ 。                 │                    │          │
└──┴───────┴────────┴────┴──────────┴──────────┴─────┘